【裁判字號】    89,訴,428
【裁判日期】    900518
【裁判案由】    偽造文書等
【裁判全文】
臺灣花蓮地方法院刑事判決                          八十九年度訴字第四二八號
    公  訴  人  臺灣花蓮地方法院檢察署檢察官
    被      告  丑○○
    被      告  癸○○
右列被告因偽造文書等案件，經檢察官提起公訴（八十九年度偵字第二六六三、二七
二八、二七八九、二八四八、二九五二、三０八六號），本院判決如左：
    主  文
丑○○連續踰越安全設備，於夜間侵入住宅竊盜，累犯，處有期徒刑參年。扣案之午
○○印章壹枚、變造戊○○之駕駛執照壹紙上之寅○○照片部分、丙○○台新銀行之
存摺壹本、變造午○○之身份証壹紙上之癸○○照片部分、變造子○○之駕駛執照壹
紙上之丑○○照片部分、變造子○○之身份証壹紙上之丑○○照片部分、變造乙○○
之身份証壹紙上之丑○○照片部分、及中華電信股份有限公司丙○○0000000
000號、0000000000號行動電話業務租用申請書上偽造之丙○○署押貳
枚、及中華電信股份有限公司乙○○0000000000行動電話業務租用申請書
暨同意書上為偽造之乙○○之署押各壹枚、中華電信股份有限公司午○○00000
00000行動電話業務租用申請書、同意書、委託書上偽造之午○○署押參枚及印
文參枚、台新國際商業銀行存款業務申請書上申請人欄、立約人簽章欄、領取人及往
來印鑑資料卡偽造丙○○之署押計肆枚及偽造之丙○○印文計伍枚、峰輪小客車租車
行租用汽車合約書及空白本票上偽造之午○○之署押各壹枚、0000000000
號、0000000000號、0000000000號行動電話之識別卡（即ＩＣ
卡）計參枚、除光液壹瓶、剪刀壹支、鉗子壹支、鑰匙貳支及未扣案之丙○○之印章
壹枚均沒收。
癸○○共同行使偽造私文書，足以生損害於他人，處有期徒刑肆月，如易科罰金，以
參佰元折算壹日。扣案變造午○○之身份証一紙上之癸○○照片部分、峰輪小客車租
車行租用汽車合約書及空白本票上偽造之午○○之署押各壹枚、除光液壹瓶、剪刀壹
支、鉗子壹支均沒收。又偽造署押，足以生損害於公眾及他人，處有期徒刑參月，如
易科罰金以參佰元折算壹日。花蓮縣警察局花蓮分局豐川派出所警訊卷內偽造之壬○○署押肆枚均沒收。應執行有期徒刑陸月，如易科罰金以參佰元折算壹日。緩刑參年
。扣案之變造午○○之身份証壹紙上之癸○○照片部分、峰輪小客車租車行租用汽車
合約書及空白本票上偽造之午○○之署押各壹枚、除光液壹瓶、剪刀壹支、鉗子壹支
、花蓮縣警察局花蓮分局豐川派出所警訊卷內偽造之壬○○署押肆枚均沒收。
    事  實
一、丑○○於民國八十五年間曾犯有竊盜及麻醉藥品管理條例案件，經本院依序判處
    有期徒刑七月及六月，並定應執行刑為一年確定，經送執行，於八十六年十二月
    十八日執行完畢。仍不思悛悔，
甲、其基於收受贓物及行使變造特種文書、行使偽造私文書、侵占遺失物之概括犯意
    ，為下列之犯行：
(一)  自八十九年三月間起至同年六月下旬止，明知不詳姓名成年男子綽號「小龍」、
    「阿飄」等人在花蓮市○○○街二十三之六號四樓，所陸續交付潘秀金、鐘沛滎
    、丙○○之身份證，均係渠等竊取所得之贓物，竟仍連續予以收受，並於同年五
    月二十五日，在花蓮市○○路一○三號二樓三室，將丙○○身分證上之照片撕下
    ，並以自有之剪刀、鉗子、除光液為工具，貼上自己照片，予以變造特種文書，
    足以生損害於丙○○（以下所述之變造特種文書之手法均與本次相同），再於同
    日持往花蓮市○○街七十七號「衛星通訊行」，向該行之業務員張森申辦中華電
    信股份有限公司行動電話門號0000000000號、0000000000
    號，並偽造丙○○之簽名於二紙申請書上，再交與上開商店店員收執而行使，足
    以生損害於丙○○及上開公司。復於同年六月十二日，在花蓮市委託不知情之人
    偽刻丙○○之印章一枚而偽造印章後，持變造丙○○之身份證及偽造印章，前往
    花蓮市○○路一四三號台新國際商業銀行申辦丙○○之存款帳戶，並在台新銀行
    存款業務申請書上申請人欄、立約人簽章欄、領款人及往來印鑑資料卡偽造丙○○之署押各一枚（合計四枚）並同時持偽造之印章蓋於上開各該資料上卡上，進
    而為偽造印文計五枚，而行使交付於該銀行之承辦人員張秀雯，足以生損害於丙○○及該銀行存款業務之正確性。
(二)  丑○○又與癸○○基於行使變造特種文書、行使偽造私文書之犯意聯絡，於八十
    九年六月十一日晚上，在花蓮市○○路一○三號二樓Ｃ室，癸○○提供自己照片
    供丑○○，由丑○○以前開手法，將鐘沛滎身分證貼上癸○○之照片，予以變造
    特種文書，足以生損害於午○○，再於同年六月十二日上午九時許，共同前往花
    蓮市○○○路一五八號峰輪小客車租車行，由癸○○行使變造鐘沛滎身分證，向
    該行之業務員高富愛租得汽車一輛，並於租用汽車合約書及空白之本票（公訴人
    誤載為本票）上偽造鐘沛滎署押各一枚，足生損害於鐘沛滎及該租車公司。
(三)  丑○○再於八十九年六月十三日上午，在花蓮市託不知情之人偽刻鐘沛滎之印章
    一枚而偽造印章後，持該印章及變造鐘沛滎之身份證，前往花蓮市○○路三七五
    號「中信電話器材行」，向店員劉采萍申辦中華電信股份有限公司行動電話門號
    0000000000號，並在申請書、委託書及同意書上，各偽造鐘沛滎之署
    押一枚及持偽造之印章蓋於其上，並進而偽造午○○之印文各一枚，再交與上開
    商店店員收執而行使，足以生損害於午○○及該公司。
(四)  丑○○承前揭概括犯意，與寅○○基於犯意聯絡，由寅○○於八十九年六月下旬
    某日在某地，將其侵占自脫離戊○○（戊○○之駕駛執照係於八十九年六月二十
    三日，在花蓮市○○○○街二十一號前之ＮＫ九二七營業自小客車內為不知名之
    人所竊後，予以棄置，而脫離戊○○所持有）所持有之駕駛執照（扣押物品清單
    上誤載為身分証）交付予丑○○，由丑○○於八十九年六月下旬某日，在花蓮市
    ○○路一０三號二樓Ｃ室，以前揭所示之工具之方法，將戊○○之駕照貼上寅○○照片，予以變造特種文書，足以生損害於戊○○。
(五)  丑○○依序於八十九年六月及八月下旬，在花蓮市國聯五號、中正路太陽城遊藝
    場附近拾得庚○○、乙○○遺失之身份證後，竟意圖為自己不法之所有予以侵占
    ，並以前揭手法，將乙○○身分證貼上自己照片，予以變造特種文書，足生損害
    於乙○○，再於同日即九月四日，持變造乙○○身分證前往花蓮市○○路「震旦
    通訊花蓮中山店」，向該店之業務員莊恆容申辦中華電信股份有限公司行動電話
    門號0000000000號，並偽造乙○○之簽名於申請書及同意書上，再交
    與上開商店店員收執而行使偽造私文書，足以生損害於乙○○及該店。
乙、丑○○並基於意圖為自己或第三人不法利益之概括犯意，以不付電話費之意思，
    將上開偽造文書所得各行動電話門號之識別卡（ＩＣ卡）供自己（除其中000
    0000000號則交給不知情之朋友使用外），裝於行動電話手機，撥打電話
    予親友，使前揭電信公司均陷於錯誤，誤認係前揭名義之適法使用人而予撥接電
    話，計詐得0000000000號行動電話八十九年六月份電話費新台幣（下
    同）一千一百七十二元，八十九年七月份二百十八元；0000000000號
    行動電話八十九年六月份電話費一千六百九十六元，八十九年七月份二千七百八
    十一元；0000000000行動電話八十九年六月份四千五百三十元之電話
    費，而詐得前揭使用電話之財產上不法利益。嗣於八十九年六月三十日、九月五
    日，分別在花蓮市○○路一○三號二樓Ｃ室、花蓮縣花蓮市○○○街二十三之六
    號四樓為警查獲，並扣得偽造鐘沛滎印章，變造鐘沛滎、乙○○身分證，變造子
    ○○身分證、駕照，變造戊○○駕照，丙○○存摺，丑○○所有供變造證件使用
    之除光液、剪刀、鉗子各一支。
丙、丑○○並基於意圖為自己不法所有之概括犯意，為下述之竊盜及加重竊盜之犯行
    ：
(一)  於八十九年六月中旬某日，在花蓮市○○路地○道旁，利用甲○○持有吉普車車
    門未鎖之際，竊取該車內甲○○駕照及車內音響。
(二)  於八十九年六月二十七日凌晨零時許，逾越窗戶侵入位在花蓮市○○路一○三號
    四樓Ａ室之己○○之住宅，竊取ＣＤ隨身聽、ＣＤ唱片、喇叭二座、存摺二本、
    筆記本二本等物。
(三)  復於八十九年六月二十七日凌晨三時許，侵入位在花蓮市○○街一三五號之辛○○之住宅，竊取香煙十三包、手錶、身分証、駕照、ＵＵＧ二０五行照各一件等
    物。
(四)  再於八十九年八月二十一日凌晨一許，在花蓮市○○○街附近公園旁，利用子○○自小客車車窗未鎖之際，竊取該車內皮夾（內有身份證、機車駕照、金融卡「
    富邦銀行」等）及行動電話一支（行動電話嗣後以新台幣五百元賣給他人）等物
    ，隔二星期後即八十九年九月五日前，復在花蓮市○○○街二十三之六號四樓，
    將子○○身份證、機車駕照上之照片撕下，以相同之手法貼上自己照片，予以變
    造特種文書，足生損害於子○○。
(五)  繼於八十九年八月二十八日凌晨二許，在花蓮市○○○街六十二號前，利用辰○○所有Ｇ六─二○二六號自小貨車鑰匙未拔起之際，予以竊取該車。
(六)  再於八十九年八月三十一日凌晨四許，在花蓮市○○街四十二號前，以自備鑰匙
    一支竊取巳○○所有ＲＨＡ─八七九號機車得程。
(七)  復於同年九月四日凌晨四許，在花蓮縣吉安鄉○○路五○七巷內，以自備鑰匙一
    支竊取卯○○○所有ＦＵＪ─四七八號機車得逞。
    嗣於八十九年六月三十日、九月五日，分別在花蓮市○○路一○三號二樓Ｃ室、
    花蓮縣花蓮市○○○街二十三之六號四樓為警查獲，並扣得變造子○○身分證、
    駕照，丑○○所有供變造證件使用之除光液、剪刀、鉗子一支及竊盜用鑰匙二支
    等物。
二、癸○○因常遭丈夫毆打，而逃家在外，嗣經警在其住處扣得安非他命及被害人辛○○等人之物品時，於為警調查時，竟另行起意基於偽造署押之犯意，冒其姊壬○○之名應訊，並在八十九年六月三十日十六時及十八時十分兩次於花蓮縣警察
    局花蓮分局豐川派出所警訊筆錄上接續偽造壬○○之簽名及捺指印各二枚，合計
    署押四枚，足以生損害於警察及檢察官辦案之正確性及壬○○個人之權益。
三、案經花蓮縣警察局花蓮分局報告及臺灣花蓮地方法院檢察署檢察官自動檢舉偵查
    起訴。
    理  由
一、訊據被告丑○○、癸○○對右揭犯罪事實，癸○○坦承犯行不諱；而丑○○則辯
    稱，有的有做，有的沒做。只偷二台機車及一台客車，身分証都是別人給我的，
    我不知是贓物，已忘記誰給我身分証，鐘沛滎之身分証是我偽造的，癸○○不知
    情有做的部分，因當時有吸食安非他命，恍恍惚惚云云。經查：
(一)  就竊取甲○○之駕照及車內音響部分，業據丑○○於偵訊中坦承不諱（見八十九
    年度偵字第二七二八號第五十六頁背面），竊取己○○之物部分，亦據丑○○於
    偵訊中坦承不諱（見同前揭偵卷第二十頁背面），竊取陳慶耀之物部分，亦據丑
    ○○坦承不諱（見同前揭偵卷第二十頁背面），竊取子○○之身分証、駕照、行
    動電話部分，亦為丑○○坦承無訛（見前開卷第二十一頁）、竊取辰○○之小貨
    車，亦為丑○○坦承（見前開卷第二十一頁及本院訊問時坦承），核與被害人己○○、陳慶耀、甲  ○○、乙○○、辰○○、巳○○、卯○○○之子鄭崑陽於警
    訊中指述及乙○○於本院訊問時之指訴情節相符，  並有贓物認領保管收據三張
    及尋獲電腦輸入單二紙、車輛竊盜認可資料二紙、報案資料一紙可佐，及變造乙○○、子○○身分證暨供竊盜使用之鑰匙二支等物扣案可佐。
(二)  就不知身分証係來原不明之贓物部分。經查：
    同案被告癸○○（曾與丑○○同居）於本院九十年三月五日訊問時陳稱：「丑○○經常出去就帶一些東西回來．．．有時是一些文件，有時是汽車音響，有時是
    煙酒，有時打電話說拿假戶口去申請存款帳號再轉賣出去，我不知買的是誰，有
    時有一些固定的人來看電視等物品想買就賣他，有時身分證、駕照、健保卡這樣
    一組向別人買，我有時也看他把別人身分證照片撕下噴下一種東西後經護貝看起
    來就像沒有變造，貼的照片大多是他自己的比較多，也曾聽說貼別的女孩子的照
    片，辦好的大哥大以一支一千到二千五百元賣，中華電信可打國際電話比較貴，
    來買的人我不知道他的名字，他常到頂呱呱樓上遊藝場跟不知名男子談事情，是
    一高壯平頭的男子，丑○○平常不讓我出去」。準此，丑○○既經常向他人購買
    文件，而據丑○○所稱，其持有之潘秀金、午○○、丙○○、戊○○之身分証及
    駕照，均係「小龍」、「阿飄」及寅○○所交付，而「小龍」、「阿飄」均非當
    事者。其向非當事者之本人收受重要之身分文件、再變造貼上自己之照片，去申
    請行動電話或銀行存摺，再轉賣他人圖利，其辯稱：並無贓物之認識，熟能置信
    。所辯不知身分証係贓物云云，難以採信。此外被告丑○○坦承如事實欄所述之
    除竊盜部分外之事實，核與被害人潘秀金之子丁○○、鐘沛滎、丙○○、戊○○
    於警訊中指述及本院調查時之証述情節暨證人劉采萍、張森於警訊中證述暨証人
    高富愛於本院調查時之証述情節相符，並有贓物認領保管收據一張，鐘沛滎名義
    行動電話業務申請書、同意書各二張及租用汽車合約書、空白本票各一張，台新
    銀行存款業務申請書、往來印鑑資料卡，丙○○名義行動電話業務申請書二張，
    乙○○名義行動電話業務申請書、同意書各一張，及贓物領據二紙、變造乙○○
    、子○○身分證各一張，變造戊○○、子○○駕照各一張等物附卷可稽，並有事
    實欄所載被告丑○○所有供變造證件使用之除光液、剪刀、鉗子一支等物扣案可
    證。
(三)  至於丑○○所辯，其吸食安非他命，恍恍惚惚，惟以丑○○於檢察官偵訊時，均
    能就犯行之時間、地點、動機及當時之心態敘明，並無証據証明其於行為時之知
    覺、理會、判斷能力顯比一般人減弱，此部分辯解，尚難採認。
(四)  癸○○之犯行，有其自白及租用汽車合約書、空白本票各一張，及扣案之變造午
    ○○之身分証、警訊卷中之偽造壬○○署押可佐。則丑○○於審理中堅稱，癸○○對其變造鐘沛滎之身分証不知情云云，即非可採。
(五)  綜上，被告丑○○、癸○○如事實欄所述之犯行，有審理時之自白，審理中未能
    自白之部分，亦有偵訊中之自白，且有前揭所論述之証人之証言及扣案之証物足
    佐，且被告當之精神狀態又無缺陷，故本案被告丑○○、癸○○之事証明確，犯
    行堪予認定。
二、查被告丑○○於八十九年六月二十五日凌晨一、二時左右，在花蓮市○○○街附
    近路邊空地，見高秀琴所有ＨＱ五七六一號自用小客車一輛停放該處，見機車鑰
    匙插在後行李箱，竟以該鑰匙發動車輛予以竊取，供己使用之事實，固為本院於
    八十九年八月十五日以八十九年度易字第五四二號判處有期徒刑八月確定在案。
    惟丑○○於偵訊中經檢察官訊以「八十九年六月二十五日在國富十街偷自小客？
    」丑○○答「是的，因為租屋在自強路，我要走回家，經過國富十街時，突然看
    到汽車鑰匙插在後行李箱，我才臨時起意，偷該汽車做為我當天回家之代步工具
    。」。再問「偷該汽車時有否想到以後還要再偷？」丑○○答「我沒有想過以後
    還要再偷，因為二十五日當天走路，且該車鑰匙又插，才臨時起意代步」。再問
    「六月二十五日偷車後，為何二十六日去偷ＣＤ、存摺等？」我沒有想過要利用
    該車去侵入住宅偷東西，我二十六日心情不好，在我租屋富強路一０三號二樓屋
    頂吹風，突然發現四樓之窗戶沒有關，我才臨時起意進去偷東西。六月二十五日
    偷車我只是要做代步回家，回家後我把車停在路邊．．．」準此，丑○○於八十
    九年六月二十五日凌晨一、二時竊取ＨＱ五七六一號高秀琴之自用小客車後，係
    因為臨時起意所為做為代步之工具，則在上開判決日八十九年八月十五日之前，
    如事實欄所述之各次竊盜行為，與已判決之事實即無成立連續犯之餘地，從而即
    為上開判決之效力所不及，附此敘明。
三、按在空白本票上，偽造發票人之署押，而並未載金額及發票日者，僅成立刑法第
    二百十七條第一項之偽造署押罪。核被告丑○○收受「小龍」、「阿飄」所交付
    之身分証、及寅○○所交付之戊○○駕照等所為，係犯刑法第三百四十九條第一
    項收受贓物；變造戊○○、丙○○、午○○、子○○之身份証或駕駛執照，其中
    午○○、丙○○、乙○○部分，再持向租車行及電信公司聲請行動電話門號使用
    部分或向銀行申請存款帳戶，係犯刑法第二百十六條行使第二百十條偽造私文書
    及第二百一十六條行使第二百十二條變造特種文書；偽造空白本票之署押部分，
    係犯刑法第二百十七條第一項之偽造署押罪；聲請行動電話之門號識別卡，再供
    己或轉讓他人使用，係第三百三十九條第二項、第一項之詐欺得利、其竊取己○○之物所犯係刑法第三百二十一條第一項第一款、第二款之踰越安全設備，於夜
    間侵入住宅竊盜。竊取甲○○、子○○、辰○○、巳○○、卯○○○之物所犯係
    刑法第三百二十條第一項普通竊盜、竊取陳慶耀之物所犯係刑法第三百二十一條
    第一項第一款夜間侵入住宅竊盜、侵占庚○○、余國珍之身分証部分係犯第三百
    三十七條侵占遺失物罪。核被告癸○○所為，係犯刑法第二百十六條行使第二百
    十條偽造私文書、第二百一十六條行使第二百十二條變造特種文書、第二百十七
    條第一項偽造署押之罪。被告丑○○利用不知情之人，偽刻午○○、丙○○之印
    章，為間接正犯，其偽造印章進而偽造印文均為偽造私文書之部分行為，不另論
    處，其偽造私文書、變造特種文書之低度行為應為行使之高度行為所吸收，僅論
    以行使偽造私文書、行使變造特種文書罪。被告丑○○就行使變造午○○之身分
    証，進而行使偽造午○○之租車合約書及偽造午○○名義之空白本票之事實，與
    被告蕈馨誼間有犯意之聯絡與行為之分擔，為共同正犯。被告丑○○就變造戊○○之駕照與寅○○間有犯意之聯絡與行為之分擔，為共同正犯。被告丑○○所犯
    多次收受贓物、行使偽造私文書、行使變造特種文書、詐欺得利、普通竊盜、夜
    間侵入住宅竊盜、侵占遺失物罪，時間緊接，所犯均係犯罪構成要件相同之罪，
    顯係基於概括犯意為之，均為連續犯，應依刑法第五十六條之規定，論以一罪，
    （其中竊盜罪部分應論以罪刑較重且情節最重之竊取己○○部分）並加重其刑。
    又被告丑○○所犯加重竊盜、侵占遺失物、收受贓物、行使偽造私文書、行使變
    造特種文書、偽造空白本票上之署押、詐欺得利，其間具有方法、結果之牽連關
    係，為裁判上一罪之牽連犯，應論以罪刑較重之竊取己○○部分，踰越安全設備
    ，於夜間侵入住宅竊盜。被告癸○○所犯在租約上偽造午○○之署押為偽造私文
    書之部分行為，不另論處，其偽造私文書、變造特種文書之低度行為應為行使之
    高度行為所吸收，僅論以行使偽造私文書、行使變造特種文書罪。再行使變造特
    種文書、行使偽造私文書、偽造空白本票上之署押間有方法與結果之牽連關係，
    為裁判上一罪之牽連犯，應從一重罪之行使偽造私文書處斷。再其行使偽造私文
    書與偽造警訊之署押間，犯意各別，行為互殊，應分論併罰。丑○○於八十五年
    間曾犯有竊盜及麻醉藥品管理條例案件，經本院依序處有期徒刑七月及六月，並
    定應執行刑為一年確定，經送執行，於八十六年十二月十八日執行完畢。有台灣
    高等法院被告全國前案紀錄表可考，五年內再犯本案有期徒刑以上刑之罪，為累
    犯，應依刑法第四十七條之規定，加重其刑。爰審酌被告丑○○曾犯有竊盜罪、
    麻醉藥品管理條例等罪，素行不佳，其知識程度，犯罪之動機、目的，竊盜及行
    使偽造私文書被害人數較多，所生之被害人之損害及犯罪後坦承犯行（包括偵查
    、審理中）等一切情狀，量處如主文所示之刑。另審酌被告癸○○雖有吸食毒品
    送觀察勒戒之紀錄，惟並無量刑之犯罪紀錄，其犯罪之動機、目的，被害人有二
    人，所生之損害及坦承犯行，犯罪後之態度尚佳等一切情狀，分別量處如文所示
    之刑，且諭知易罰金之折算標準，並定其應執行刑。再按刑法第四十一條第一項
    前段之規定，於九十年一月四日修正，就得易科罰金之規定，由法定最重本刑三
    年以下有期徒刑，提高為五年以下有期徒刑，並於九十年一月十日經總統公布施
    行，同年月十二日生效，癸○○行為後，該條易科罰金之規定有變更，經整體比
    較新舊法之結果，就其所犯之二罪，均以新法之規定較為有利，爰依刑法第二條
    第一項前段之規定，適用裁判時之新法為諭知易科罰金。而查被告癸○○前未曾
    受有期徒刑以上刑之宣告，有台灣花蓮地方法院檢察署刑案資料查註紀錄表一紙
    附卷可稽，其犯罪後已深知悔悟，本院認其經此教訓後，當知警惕，應無再犯之
    虞，因認其所宣告之刑，以暫不執行為適當，併予宣告緩刑三年，以勵來茲而啟
    自新。扣案之午○○印章壹枚，及丙○○之印章壹枚，雖未扣案，但未能証明業
    已滅失，均不問屬於犯人與否，應依刑法第二百十九條之規定在丑○○之犯行項
    下沒收之。中華電信股份有限公司丙○○0000000000號、00000
    00000號行動電話業務租用申請書上偽造之丙○○貳枚署押、及中華電信股
    份有限公司乙○○0000000000行動電話業務租用申請書暨同意書上為
    偽造之乙○○之各壹枚署押、中華電信股份有限公司午○○000000000
    0行動電話業務租用申請書、委託書、同意書上偽造之午○○署押參枚及印文參
    枚、台新國際商業銀行申請書上申請人欄、立約人簽章欄、領取人及往來印鑑資
    料卡偽造丙○○之署押計肆枚及偽造之丙○○印文計伍枚、峰輪小客車租車行租
    用汽車合約書及空白本票上偽造之午○○之署押各壹枚，均係偽造之印文及署押
    ，亦不問屬於犯人與否，應依刑法第二百十九條之規定諭知沒收之（癸○○部分
    僅諭知租約及空白本票上之午○○之署押）。至於上開偽造之文書，均係交予各
    該公司或銀行，非被告丑○○或癸○○所持有，爰不為整紙之沒收。而變造戊○○之駕駛執照壹紙上之寅○○照片部分、變造午○○之身份証壹紙上之癸○○照
    片部分、變造子○○之駕駛執照壹紙上之丑○○照片部分、變造子○○之身份証
    壹紙上之丑○○照片部分、變造乙○○之身份証壹紙上之丑○○照片部分，係丑
    ○○、寅○○、癸○○所有之照片，且為供犯變造特種文書之用，爰依刑法第三
    十八條第一項第二款宣告沒收之。另丙○○台新銀行之存摺一本及000000
    0000號、0000000000號、0000000000號行動電話之識
    別卡計參枚，係被告丑○○所犯行使偽造私文書之犯行所得之物，且為其所有，
    爰依刑法第三十八條第一項第三款在丑○○部分為沒收之諭知（另000000
    0000之行動電話識別卡已轉讓其朋友使用，非丑○○所有，爰不另為沒收之
    諭知）。另扣案之除光液壹瓶、剪刀壹支、鉗子一支係被告丑○○所有，供變造
    特種文書所用之工具，爰依刑法第三十八條第一項第二款在被告二人罪刑下宣告
    沒收。再扣案之鑰匙貳支，係供竊取駱雄之機車及卯○○○之機車所用之工具，
    且為丑○○所有，爰依刑法第三十八條第一項第二款為丑○○部分為沒收之諭知
    。末癸○○於八十九年六月三十日十六時分在花蓮縣警察局花蓮分局豐川派出所
    之警訊中偽造壬○○之簽名及捺指印各一枚及同日十八時十分及同地所偽造之壬○○之簽名及捺指印各一枚，合計署押四枚，不問屬於犯人與否，均應依刑法第
    二百十九條之規定在覃韾誼部分沒收。
三、本案共同被告寅○○部分，另行審結。
據上論斷，應依刑事訴訟法第二百九十九條第一項前段，刑法第二條第一項前段、第
二十八條、第五十六條、第三百四十九條第一項、第二百十六條、第二百十條、第二
百十二條、第三百三十七條、第三百三十九條第二項、第一項、第三百二十一條第一
項第一款、第二款、第二百十七條第一項、第五十五條、第四十七條、第四十一條第
一項前段、第七十四條第一款、第二百十九條、第三十八條第一項第二款、第三款、
第五十一條第五款，罰金罰鍰提高標準條例第一條前段、第二條，判決如主文。
本案經檢察官李子春到庭執行職務。
中      華      民      國    九十        年      五  月    十八      日
                              臺灣花蓮地方法院刑事庭
                                  法  官  林  秀  鳳
右正本證明與原本無異。
如對本判決不服，應於送達後十日內，向本院提出上訴狀。（應抄附繕本）告訴人或
被害人如對於本判決不服者，應具備理由請求檢察官上訴，其上訴期間之計算係以檢
察官收受判決正本之日期為準。
                                  法院書記官
中      華      民      國    九十        年      五    月    二十一    日
附錄本判決論罪之法律條文：
刑法第三百四十九條第一項：
收受贓物者，處三年以下有期徒刑、拘役或五百元以下罰金。
刑法第二百十六條：
行使第二百十條至第二百十五條之文書者，依偽造、變造文書或登載不實事項或使登
載不實事項之規定處斷。
刑法第二百十條：
偽造、變造私文書，足以生損害於公眾或他人者，處五年以下有期徒刑。
刑法第二百十二條：
偽造、變造護照、旅券、免許證、特許證及關於品行、能力、服務或其他相類之證書
、介紹書，足以生損害於公眾或他人者，處一年以下有期徒刑，拘役或三百元以下罰
金。
刑法第三百三十七條：
意圖為自己或第三人不法之所有，而侵占遺失物、漂流物或其他離本人所持有之物者
，處五百元以下罰金。
刑法第三百三十九條第二項、第一項：
意圖為自己或第三人不法之所有，以詐術使人將本人或第三人之物交付者，處五年以
下有期徒刑、拘役或科或併科一千元以下罰金。
以前項方法得財產上不法之利益或使第三人得之者亦同。
刑法第三百二十一條第一項第一款、第二款：
犯竊盜罪而有左列情形之一者，處六月以上五年以下有期徒刑：
一、於夜間侵入住宅或有人居住之建築物、船艦或隱匿其內而犯之者。
二、毀越門扇、牆垣或其他安全設備而犯之者。
刑法第二百十七條第一項：
偽造印章、印文或署押，足以生損害於公眾或他人者，處三年以下有期徒刑。
刑法第二百十九條：
偽造之印章、印文或署押，不問屬於犯人與否，沒收之。


司法院資訊處製作；財團法人民間司法改革基金會備份。
